最高法院刑事判決　　　　　　一○○年度台上字第二一一一號
上　訴　人　劉文恭
上列上訴人因公共危險等罪案件，不服台灣高等法院中華民國一
００年一月十八日第二審判決（九十九年度交上訴字第一八一號
，起訴案號：台灣桃園地方法院檢察署九十八年度偵字第一三六
一三號），提起上訴，本院判決如下：
    主  文
上訴駁回。
    理  由
一、肇事逃逸部分：
按刑事訴訟法第三百七十七條規定：上訴於第三審法院，非以判
決違背法令為理由不得為之；是提起第三審上訴，應以原判決違
背法令為理由，係屬法定要件；如果上訴理由書狀並未依據卷內
訴訟資料，具體指摘原判決不適用何種法則或如何適用不當，或
所指摘原判決違法情事，顯與法律規定得為第三審上訴理由之違
法情形不相適合時，均應認其上訴為違背法律上之程式，予以駁
回。本件原判決維持第一審論處上訴人劉文恭駕駛動力交通工具
肇事，致人於死而逃逸罪刑（處有期徒刑十月）之判決，駁回上
訴人在第二審上開部分之上訴，已詳敘其調查證據之結果及證據
取捨並認定事實之理由；所為論斷，均有卷存證據資料可資覆按
。從形式上觀察，原判決並無違背法令之情形。上訴人之上訴意
旨略稱：伊當時雖曾駕駛自小客車行經肇事地點，然並未與被害
人許金讀所騎乘之機車擦撞，自無肇事逃逸之情事，伊已在原審
請求勘驗路口監視器影像光碟，原審未予置理，尚有違誤等語。
惟查：原判決依憑調查證據之結果並綜合卷內證據資料，於理由
欄詳敘認定上訴人有原判決事實欄所載之駕駛動力交通工具肇事
，致人死而逃逸犯行之理由。並就上訴人否認犯罪所辯：伊駕駛
自小客車行經肇事地點，並未與許金讀所騎乘之機車擦撞，自無
肇事逃逸之情事云云，認如何與事實不符而不可採，逐一加以指
駁（見原判決正本第三至八頁）；經核俱與卷內資料相符，其論
斷於法亦無不合。復按：原判決依憑目擊證人陳遠樺、朱威憲、
江秋諒之證詞，扣案路口監視器影像光碟、監視錄影畫面翻拍照
片，桃園縣政府警察局桃園分局刑案現場勘察報告暨所附採證照
片、勘察採證同意書及刑案案件證物採驗紀錄表等證據，於理由
欄詳敘上訴人駕駛車牌號碼3371-VZ 號之白色自小客車，於民國
九十八年六月五日晚間十一時許，行經桃園縣桃園市○○路與萬
壽路三段交岔路口前，疏未注意，於超越同向在前行駛由許金讀
所騎乘車牌號碼AIN-565 號重型機車時，未與前行機車保持安全
間隔，致其汽車右側車身與許金讀之機車發生擦撞，許金讀因而
人車倒地，頭部受傷死亡；上訴人於肇事致人於死後逃逸離去之
認定理由（見原判決正本第三至八頁）；經核原判決關於此部分
採證認事並無違反經驗法則、論理法則，亦無查證未盡、判決理
由不備之違誤。又所謂依法應於審判期日調查之證據，係指與待
證事實有重要關係，在客觀上顯有調查必要性之證據而言，故其
範圍並非漫無限制，必其證據與判斷待證事實之有無，具有關連
性，得據以推翻原判決所確認之事實而為不同之認定，始足當之
；若所證明之事項已臻明瞭，自欠缺其調查之必要性，法院未依
聲請而為無益之調查，要無違法可言。上訴意旨所稱原審未勘驗
路口監視器影像光碟云云。然綜合上開卷內證據資料，本件此部
分之事證已臻明確，原審縱未再予勘驗，亦不影響原判決事實之
認定。上訴意旨所執，顯係就原審採證認事適法職權之行使及原
判決已明白論斷之事項，重為事實上之爭執，尚難認係適法之第
三審上訴理由。綜上，應認上訴人此部分之上訴為違背法律上之
程式，予以駁回。
二、過失致死部分：
按上訴得對於判決之一部為之，未聲明為一部者，視為全部上訴
，刑事訴訟法第三百四十八條第一項定有明文。本件上訴人不服
原判決，提起第三審上訴，其上訴狀內俱未聲明對於原判決何部
分提起上訴，應視為對於原判決全部提起上訴，合先敘明。次按
最重本刑三年以下有期徒刑、拘役或專科罰金之罪，不得上訴於
第三審法院，刑事訴訟法第三百七十六條第一款定有明文。上訴
人所犯刑法第二百七十六條第一項之之過失致人於死罪，其法定
本刑為有期徒刑三年以下之罪，既經第二審判決，自不得上訴於
第三審法院，上訴人就此部分竟仍提起上訴，其此部分上訴，亦
屬違背法律上之程式，予以駁回。
據上論結，應依刑事訴訟法第三百九十五條前段，判決如主文。
中    華    民    國  一○○  年    四    月  二十八  日
                      最高法院刑事第五庭
                          審判長法官  林  永  茂  
                                法官  蘇  振  堂  
                                法官  林  立  華  
                                法官  蔡  國  在  
                                法官  陳  春  秋  
本件正本證明與原本無異
                                      書  記  官  
中    華    民    國  一○○  年    五    月    三    日
                                                     Q